【裁判字號】    99,上訴,1216
【裁判日期】    990729
【裁判案由】    違反毒品危害防制條例
【裁判全文】
臺灣高等法院高雄分院刑事判決        99年度上訴字第1216號
上  訴  人
即  被  告  甲○○
上列上訴人因違反毒品危害防制條例案件，不服臺灣高雄地方法
院99年度審訴字第1067號中華民國99年6 月8 日第一審判決（起
訴案號：臺灣高雄地方法院檢察署99年度偵字第4385號），提起
上訴，本院判決如下：
     主  文
上訴駁回。
     理  由
一、按不服地方法院之第一審判決而上訴者，應向管轄第二審之
    高等法院為之。上訴書狀應敘述具體理由。第二審法院認為
    上訴書狀未敘述理由或上訴有第362 條前段之情形者，應以
    判決駁回之，刑事訴訟法第361 條第1 項、第2 項、第367
    條前段定有明文。又原審依實體法或程序法得依職權自由裁
    量之事項（如刑之酌減、量定及定執行刑等），不得任意指
    摘，否則非屬具體理由，可逕由程序上予以駁回；必須具體
    表明原審判決所為自由裁量之行使，未合乎法律之目的，違
    背內部性界限，而屬權利濫用之違法，或違反比例原則、平
    等原則、公平正義等法則，始足當之。又上訴意旨對於原判
    決實體上之違法，或程序上之違法，均必須為具體的指摘，
    俾得就其指摘事項加以審查。至上訴理由書雖指摘原判決有
    違背法令情形，但核其所述事實，與各該款之違法情形無一
    符合時，（例如當事人或辯護人在原審並未聲請調查某證據
    ，竟指摘其未予調查該證據。又如誤以在訴訟上其他主張為
    上訴事項，而指原審未予判決。又如指原判決不載未予諭知
    緩刑之理由為理由不備之類），仍不能認為其上訴已合法律
    上之程式（最高法院民國71年3 月2 日71年度第3 次刑事庭
    會議決議三參考）。
二、經查上訴人即被告甲○○經原審論以施用第一級毒品罪及施
    用第二級毒品罪，分別判處有期徒刑7 月、3 月，並定其應
    執行刑有期徒刑8 月，已經敘述其量刑審酌之一切情狀（被
    告前因施用毒品案件，經觀察、勒戒程序，由檢察官不起訴
    處分後，仍不知悛悔，再次施用毒品自戕其身，顯然缺乏戒
    絕毒品之決心，惟念及被告坦承施用第一、二級毒品之事實
    ，且其行為尚未害及他人，並斟酌被告之犯罪動機、手段，
    以及被告之智識程度等），在客觀上並無不當之處。被告於
    民國99年5 月6 日上訴期間屆滿前（99年5 月6 日屆滿），
    具狀提起上訴，並於99年7 月1 日補提出上訴理由狀。惟上
    訴理由狀僅泛稱被告不同意採尿送驗，原審判決書記載與事
    實不符云云，指摘原判決不當。然查被告被警查獲時，已經
    表示同意並願意接受警方採集尿液，有被告於警詢中之調查
    筆錄可參，且經檢察官偵查、原審審理，均未表示有不同意
    接受警方採集尿液之情形，被告此部分指摘所述之事實，核
    係空言而不存在，與卷內之訴訟資料不相適合；此有上訴狀
    及上訴理由狀各1 份在卷可按。揆之上開說明，仍應認未敘
    述具體之理由。上訴人之上訴顯屬違背法律上之程式，應由
    本院依同法第367 條前段、第372 條規定，不經言詞辯論，
    逕行判決如主文。
中    華    民    國    99    年    7     月    29    日
                刑事第五庭    審判長法  官  曾永宗
                                    法  官  鍾宗霖
                                    法  官  任森銓
以上正本證明與原本無異。
施用第一級毒品部分，如不服本判決應於收受本判決後10日內向
本院提出上訴書狀，其未敘述上訴理由者，並得於提起上訴後10
日內向本院補提理由書狀（應附繕本）。
施用第二級毒品部分，不得上訴。
中    華    民    國    99    年    7     月    29    日
                                    書記官  呂素珍

司法院資訊處製作；財團法人民間司法改革基金會備份。
